fi: Cocktail-tikun kärjen malli: Kaksihaarainen; Litteä lasta; Haarukkakärki; Silmukka; Turvallisesti pyöristetty; Yksihaarainen; Keihäs; Muu
sl-SI: Slog konice zobotrebcev za koktajl: Dvojni zob; Ploščata lopatica; Konica vilice; Zanka; Varnostno zaobljeno; Enojna konica; Kopje; Drugo
zh-TW: 雞尾酒籤尖端樣式: 雙叉; 扁平鏟形; 叉尖; 環狀; 安全圓角; 單尖; 矛形; 其他
pt-PT: Estilo da ponta do palito de cocktail: Ponta dupla; Ponta plana; Ponta de garfo; Argola; Redonda de segurança; Ponta única; Lança; Outro
ru: Тип наконечника коктейльной шпажки: Двузубая; Плоская лопатка; В виде вилочки; Петелька; Безопасная закругленная; Однозубая; В виде копья; Другое
pl: Styl końcówki szpadki koktajlowej: Dwa zęby; Płaska łopatka; Końcówka widelczykowa; Pętelka; Bezpieczna zaokrąglona; Pojedynczy szpic; Włócznia; Inna
da: Type af spids på cocktailpind: Dobbelt spids; Flad spadel; Gaffelspids; Løkke; Afrundet (sikkerhed); Enkelt spids; Spyd; Andet
pt-BR: Estilo da ponta do palito para coquetel: Dente duplo; Pá plana; Ponta de garfo; Aro; Arredondado de segurança; Ponta única; Lança; Outros
ro-RO: Stilul vârfului bețișorului pentru cocktailuri: Dinte dublu; Lopățică plată; Vârf de furculiță; Buclă; Rotunjit de siguranță; Vârf simplu; Suliță; Altele
fr: Type de pointe du pic à cocktail: À deux dents; Pique plate; Bout fourchette; Boucle; Bout rond de sécurité; À une pointe; Lance; Autre
en: Cocktail pick tip style: Double-prong; Flat spade; Fork tip; Loop; Safety rounded; Single-point; Spear; Other
nb: Stil med tips for cocktailplukking: Dobbel tind; Flat spade; Gaffeltupp; Løkke; Sikkerhetsavrundet; Enkeltspiss; Spyd; Annet
tr: Kokteyl kürdanı ucu stili: Çift uçlu; Düz kürek; Çatal uçlu; Halka; Güvenlik için yuvarlatılmış; Tek uçlu; Mızrak; Diğer
hu: Koktélpálcika hegyének stílusa: Kétágú; Lapos lapát; Villás végű; Hurkos; Lekerekített biztonsági; Egyhegyű; Lándzsa; Egyéb
it: stile di punta per cocktail: A doppio polo; A paletta piatta; A forchetta; Ad anello; Arrotondata di sicurezza; A punta singola; A lancia; Altro
el: Τύπος διακοσμητικού στικ κοκτέιλ: Με δύο δόντια; Επίπεδο φτυαράκι; Με άκρη πιρουνιού; Με θηλιά; Με στρογγυλεμένη άκρη ασφαλείας; Με μία αιχμή; Σχήμα λόγχης; Άλλο
es: Tipo de punta del pincho para cóctel: Punta doble; Pala plana; Punta de tenedor; Bucle; Punta redonda de seguridad; Punta simple; Lanza; Otro
ko: 칵테일 픽 끝부분 유형: 두 갈래; 플랫 스페이드; 포크 팁; 루프; 안전 라운드 팁; 싱글 포인트; 스피어; 기타
de: Stil der Cocktailspießspitze: Zweizinkig; Flacher Spaten; Gabelspitze; Schlaufe; Sicherheitsabrundung; Einfache Spitze; Speer; Andere
ja: カクテルピックの先端スタイル: ダブルプロング (二本叉); フラットスペード; フォークチップ; ループ; 安全ラウンド; シングルポイント (一本叉); スピア; その他
nl: Cocktailprikker puntstijl: Twee tanden; Platte spade; Vorkpunt; Lus; Afgerond voor veiligheid; Eén punt; Speer; Overig
lt-LT: Kokteilinio smeigtuko antgalio stilius: Dvišakis; Plokščia mentelė; Šakutės formos antgalis; Kilpa; Saugus užapvalintas; Vieno smaigalio; Ietis; Kita
sk-SK: Štýl hrotu koktejlového napichovadla: S dvoma hrotmi; Plochá lopatka; Vidlicový hrot; Slučka; Bezpečnostný zaoblený; S jedným hrotom; Oštep; Iné
cs: Styl hrotu pro koktejly: Dvojitý hrot; Plochá rýčka; Vidličkový hrot; Očko; Bezpečnostní zaoblený; Jednoduchý hrot; Oštěp; Jiný
hr-HR: Stil vrha za odabir koktela: S dva zupca; Ravna lopatica; Vrh vilice; Omča; Sigurnosno zaobljeno; Jednostruki vrh; Koplje; Ostalo
th: ลักษณะของปลายไม้จิ้มค็อกเทล: สองง่าม; ปลายจอบแบน; ปลายส้อม; ห่วง; ปลายมนเพื่อความปลอดภัย; ปลายแหลมเดียว; ปลายหอก; อื่นๆ
vi: Kiểu đầu que xiên cocktail: Hai ngạnh; Đầu bẹt; Đầu nĩa; Vòng; Bo tròn an toàn; Một mũi nhọn; Đầu giáo; Khác
bg-BG: Стил на върха на коктейлна клечка: С два зъба; Плоска лопатка; Връх тип вилица; Примка; Безопасно заоблени; С един връх; Копие; Други
zh-CN: 鸡尾酒签头样式: 双叉; 扁平铲形; 叉尖; 环形; 安全圆头; 单尖头; 矛形; 其他
sv: Cocktailpinne: Dubbelstift; Platt spade; Gaffelspets; Ögla; Säkerhetsrundad; Enkelspets; Spjut; Övrigt